# 求助一级土地转让的处理

提问人：hl 小猴子 时间：2014-06-23 12:07:27
A公司由地方政府组建，国资委出资，执行财政局和土地储备中心部分职能。
土地储备中心土地挂牌成功后，竞拍人将土地出让金打入财政专户，扣除农业土地开发资金、廉租房建设资金、失地农民社会保障资金后的金额转往A公司账户作为土地出让收入。
A公司的子公司B承揽土地整理工作，在账面归集土地整理的相关成本计入开发成本。B与财政局有委建协议，期末根据实际发生的成本可以确认7%管理费收入，借：应收账款-母公司A 贷：主营业务收入。
但是期末账面开发的土地并没有完成土地平整工作，继续完成后将土地交付土地储备中心招拍挂，挂牌成功后A公司才确认土地出让收入并同时结转土地成本，即借：存货 贷：应付账款-子公司B 同时 借：主营业务成本 贷：存货。A公司都是拿到《国有建用地土地使用权出让起始价建议明细》中约定的每宗土地成本价格结转成本（该价格基本等于B的开发成本）
由此期末时点上，母子公司间的往来会出现单边挂账。
求教：客户这样的业务处理是否正确？应该怎样记账？

回答人：chenyiwei
B公司账面上确认的管理费收入（假设这样确认是恰当的，这里不讨论B应采用“总额法”还是“净额法”确认收入的问题），从你说的情况看实际上应当是应收当地财政局的，而A只是代收代付，在没有实际收到财政拨款之前A并没有代付的义务，因此需考虑该笔挂账的应收款项的债务人是否应为当地财政部门？

提问人：hl 小猴子 时间：2014-06-24 10:11:11
多谢版主回复，还需要继续求教 B公司计入收入的7%管理费，未来土地出让后，A公司做收入时，这部分7%管理费也是土地成本的一部分，也就是A公司确认的土地出让成本是B公司实际支付的开发整理费用+7%的管理费，客户是出于这个考虑才挂账应收-母公司A。如果先行确认收入时挂账财政局的话，土地出让后是否还需要调整应收明细分类还调整到母公司A，钱款是从财政专户转入母公司A，再从母公司A中将开发成本和7%的管理费支付给B

回答人：chenyiwei
这部分 7 ％管理费是A支付给B的？如果不是代收代付，则A在期末应相应确认应付B公司的管理费，并计入账面上的土地开发成本，不应出现AB两者往来对不上的情况。

提问人：hl 小猴子 时间：2014-06-24 22:00:00
是A支付给B的，A收到土地出让收入后，将开发成本+7%的管理费确认为土地成本并将款项支付给B。 如果A在期末账面确认借：存货 贷：应付账款的话，A来说应取得什么样的支持凭证呢？因为暂时这部分7%的费用财政局在期末这个时点上是还没有认可的，只有土地完全完成凭证交付挂牌出让了，土地储备中心和财政局才会确认这部分开发成本的真实、完整。

回答人：chenyiwei
应根据对B公司开发成本的审核确定很可能最终收到该笔管理费。双方往来应对平并在合并报表时抵销。